# 支付对价是不定时如何确认商誉

提问人：fengzhibo1124 时间：2011-03-30 09:26:26
陈老师： A公司 10 年 12 月 31 日非同一控制下55%控股合并B公司，B公司该时点的可辨认净资产公允价值 30 万。因为B公司有很多尚未执行的合同，且合同能否执行存在风险。则在收购协议中做如下规定：收购底价 100 万，如果在未来一年内，合同执行率在50%以上，则另追加购买对价 50 万。请问我在 10 年 12 月 31 日合并时如何确认商誉。是确认100-30=70万？100+50-30=120万？还是先确认 70 万，等第二年支付 50 万时再次确认 50 万？

回答人：chenyiwei
回复 楼主 fengzhibo1124 的帖子这涉及到购买日对或有对价的处理方法问题。《讲解 2010 》对此已作出修改，请参阅《讲解 2010 》
的相关规定。